【裁判字號】    95,裁,1531
【裁判日期】    950714
【裁判案由】    綜合所得稅
【裁判全文】
最  高  行  政  法  院  裁  定
                                     95年度裁字第01531號
上  訴  人  甲○○
被 上訴 人  財政部臺灣省中區國稅局
代  表  人  乙○○
上列當事人間因綜合所得稅事件，上訴人不服中華民國94年3月4
日臺中高等行政法院93年度簡字第214號判決，提起上訴。本院裁
定如下：
    主  文
上訴駁回。
上訴審訴訟費用由上訴人負擔。
    理  由
一、按對於適用簡易程序之裁判提起上訴或抗告，須經本院許可
    ，且該許可以訴訟事件所涉及之法律見解具有原則性者為限
    ，行政訴訟法第235條定有明文。所謂具有原則性，係指該
    事件所涉及之法律見解，有統一法律解釋之必要者而言。
二、上訴人上訴意旨略謂：依稅捐稽徵法第23條規定，追徵時效
    應為5年，本件係徵收民國（下同）84年之綜合所得稅，迄
    今已逾上開追徵期間，依法即不得再行徵收。且上訴人既已
    陳明與配偶黃永太於84年間均已未於文發華行股份有限公司
    （下稱文發華行公司）任職，被上訴人本應先行查明上訴人
    是否遭人虛報薪資，詎竟以上開公司已擅自他遷不明，無從
    查證云云。然被上訴人若於案發後即85年、86年間早日發函
    課稅，即無無法查明之情事。此逾5年以上，顯是被上訴人
    之過失；況被上訴人本據公權力查證較易，不應反要求上訴
    人檢舉以盡行政法院36年判字第16號判例意旨中之舉證責任
    ，爰請求廢棄原判決。
三、原判決以：按「當事人主張事實須負舉證責任倘其所提出之
    證據不足為主張事實之證明自不能認其主張之事實為真實。
    」行政法院36年判字第16號著有判例。本件上訴人及其配偶
    黃永太於84年度有薪資及利息所得計新臺幣（下同）529,90
    4元，已超過當年度規定之免稅額、標準扣除額之合計數，
    而未依所得稅法第71條規定辦理綜合所得稅結算申報，經被
    上訴人查獲，核定補徵應納稅額7,380元，繳納期間至92年2
    月10日止，其核課期間至92年3月31日屆滿，徵收期間自繳
    納期限屆滿之翌日即92年2月11日起算5年，此有各類所得扣
    繳暨免扣繳媒體申報資料、綜合所得稅核定通知書、綜合所
    得稅繳款書附於原處分卷可稽，上訴人稱逾徵收期間尚有誤
    解。又經被上訴人函請財政部臺北市國稅局就系爭薪資所得
    查明文發華行公司有無支付事實，該局函復稱該公司已擅自
    歇業他遷不明，無從查證，有該局92年12月12日財北國稅審
    3字第0920121923號函附原處分卷可參，被上訴人亦以93年2
    月27日中區國稅法2字第0930007645號函請上訴人檢具檢舉
    書狀向所轄地方法院檢察署檢舉，並請其將法院收件證影本
    併同檢舉書狀副本抄送被上訴人，惟上訴人迄未提出檢舉，
    亦未舉證證明，上訴人所為主張自難採信。而被上訴人亦有
    函請勞工保險局及中央健康保險局中區分局查明上訴人及其
    配偶黃永太有無投保及投保明細，分別經中央健康保險局中
    區分局93年1月29日健保中承1字第0930000132號函復：保險
    對象甲○○及黃永太，84年3月1日至7月5日加保於文發華行
    股份有限公司、勞工保險局93年1月14日保承資字第0931001
    1220號函附投保資料表（甲○○部分：82年6月3日、82年9
    月1日、83年9月1日為投保生效日期、退保日期為84年5月30
    日，黃永太部分：82年6月3日、82年9月1日、83年9月1日為
    投保生效日期、84年8月15日為退保日期），上訴人主張上
    訴人與其配偶黃永太於84年間均已未於文發華行公司任職及
    被上訴人未經調查事實即逕行駁回上訴人之復查云云，即非
    可採。綜上所述，上訴人之主張均非可採，本件原處分及復
    查決定並無違誤，訴願決定予以維持，亦無不合等情，均已
    詳予論述，維持原處分及訴願決定，而駁回上訴人在原審之
    訴，其所適用之法規與該案應適用之現行法規並無違背，與
    解釋判例，亦無牴觸，並無所謂原判決有違背法令之情形。
    本件上訴人所主張之前揭理由，並無統一法律解釋之必要性
    ；而上訴人仍據之，對於適用簡易程序之原判決提起上訴，
    揆諸前揭規定及說明，顯無所涉及之法律見解，具有原則上
    之重要情事，其所提起上訴，不合首揭規定，不應許可，其
    上訴難謂合法，應予駁回。
四、依行政訴訟法第249條第1項前段、第104條、民事訴訟法第
    95條、第78條，裁定如主文。
中    華    民    國    95    年    7     月    14    日
                  第一庭審判長法  官  葉  振  權
                              法  官  陳  秀  美
                              法  官  劉  鑫  楨
                              法  官  梁  松  雄
                              法  官  劉  介  中
以  上  正  本  證  明  與  原  本  無  異
中    華    民    國    95    年    7     月    14    日
                              書記官  吳  玫  瑩


司法院資訊處製作；財團法人民間司法改革基金會備份。
